臺灣苗栗地方法院刑事判決
110年度易字第221號
公  訴  人  臺灣苗栗地方檢察署檢察官
被      告  何宜達



上列被告因加重竊盜案件，經檢察官提起公訴（110年度偵字第2
852號），被告於準備程序中就被訴事實為有罪之陳述，經告知
簡式審判程序意旨，於聽取當事人之意見後，本院裁定以簡式審
判程序審理，判決如下：
    主  文
何宜達犯攜帶兇器毀越窗戶侵入住宅竊盜罪，累犯，處有期徒刑
柒月。
未扣案之犯罪所得熱水器壹個沒收，於全部或一部不能沒收或不
宜執行沒收時，追徵其價額。
    犯罪事實及理由
一、本件犯罪事實、證據及應適用之法條，除下列補充外，其餘
    均引用檢察官起訴書之記載（如附件）。
　㈠犯罪事實一第3列「苗栗縣○○市○○街00巷0號黃必富老家」後
    ，應補充「從電線桿爬到頂樓」、第5列「侵入竊取熱水器1
    個」應補充為「自頂樓窗戶侵入竊取熱水器1個」。
　㈡證據部分增列：被告何宜達（下稱被告）於本院準備程序及
    審理中之自白。
　㈢按刑法第321條第1項第3款之攜帶兇器竊盜罪，以行為人攜帶
    兇器竊盜為其加重條件，祇須於行竊時攜帶具有危險性之兇
    器為已足，該兇器不必原屬行竊者本人所有，亦不以自他處
    攜至行竊處所為必要，縱在行竊場所隨手拾取應用，其有使
    人受傷害之危險既無二致，自仍應屬上述「攜帶兇器」之範
    疇（最高法院90年度台上字第1261號判決意旨參照）。經查
    ，被告以鐵條破壞告訴人黃必富老家之頂樓鐵窗、1樓後門
    喇叭鎖後，自該頂樓窗戶侵入住宅竊取物品，該鐵條雖係被
    告於行竊地點附近撿拾，非被告攜帶至現場，惟仍構成攜帶
    兇器之構成要件，是核被告所為，係犯刑法第321條第1項第
    1款、第2款、第3款之攜帶兇器毀越窗戶侵入住宅竊盜罪，
    起訴書漏未論以「毀越窗戶」之加重條件，尚有未洽，業經
    公訴檢察官當庭補充適用法條為刑法第321條第1項第1款、
    第2款、第3款，並經本院於審理時告知罪名（本院卷第115
    頁），惟此僅係就加重條件之增減，非涉罪名之變更，因仍
    屬同一罪名，自無庸變更起訴法條，附此敘明。 
　㈣被告於起訴書犯罪事實一所載時、地，接續竊取告訴人之熱
    水器1個、冷氣機1組（含室內機與室外機）及電視機1臺之
    行為，係本於同一犯意，而於密接時間實行上開竊盜行為，
    依一般社會健全觀念，各行為之獨立性極為薄弱，難以強行
    分開，在刑法評價上，以視為一個舉動之接續施行，合為包
    括之一行為予以評價，較為合理，屬接續犯，而為包括之一
    罪。
　㈤按刑法第47條所規定累犯之加重，以受徒刑之執行完畢，或
    一部之執行而赦免後，5年以內故意再犯有期徒刑以上之罪
    者，為其要件。良以累犯之人，既曾犯罪受罰，當知改悔向
    上，竟又重蹈前愆，足見其刑罰感應力薄弱，基於特別預防
    之法理，非加重其刑不足使其覺悟，並兼顧社會防衛之效果
    。職是，應依累犯規定加重其刑者，主要在於行為人是否曾
    受徒刑之執行完畢後，猶無法達到刑罰矯正之目的為要。而
    數罪併罰之案件，雖應依刑法第50條、第51條規定就數罪所
    宣告之刑定其應執行之刑，然此僅屬就數罪之刑，如何定其
    應執行者之問題，本於數宣告刑，應有數刑罰權，此項執行
    方法之規定，並不能推翻被告所犯係數罪之本質，若其中一
    罪之刑已執行完畢，自不因嗣後定其執行刑而影響先前一罪
    已執行完畢之事實，謂無累犯規定之適用（最高法院104年
    度台非字第97號判決意旨參照）。經查：被告前因⑴施用第
    二級毒品案件，經本院以104年度易字第25號判決，判處有
    期徒刑7月確定；另⑵竊盜案件，經本院以104年度易字第468
    號判決，分別判處有期徒刑1年1月（2罪）、1年（3罪）、9
    月、7月，定應執行刑為有期徒刑4年10月確定；⑶施用第二
    級毒品案件，經本院以104年度易字第593號判決，判處有期
    徒刑8月確定；⑷竊盜案件，經本院以105年度易字第286號判
    決，判處有期徒刑5月確定，嗣上開第⑴至⑷案件經本院以105
    年度聲字第992號裁定，定應執行有期徒刑6年4月確定，於1
    09年2月27日因縮短刑期假釋出監，迄110年8月24日始縮刑
    期滿等情，固有臺灣高等法院被告前案紀錄表在卷可查。然
    上開案件定應執行刑之數罪中，第⑴案之刑期起算日為104年
    9月16日，指揮書執行完畢日期為105年4月15日，是該罪嗣
    於105年9月29日另與第⑵至⑷案件經裁定合併定應執行刑，並
    於109年2月27日因縮短刑期假釋出監之時，其罪刑已經執行
    完畢，不因嗣後與他罪經裁定定其應執行刑所衍生撤銷假釋
    及所定應執行刑已否執行完畢等情形，影響該罪宣告刑業執
    行完畢之既成事實。是被告於第⑴案受有期徒刑之執行完畢
    後，5年以內故意再犯本案有期徒刑以上之罪，為累犯，應
    依刑法第47條第1項規定加重其刑。至司法院釋字第775號解
    釋係指個案應量處最低法定刑、又無法適用刑法第59條在內
    減輕規定之情形，法院應依此解釋意旨裁量不予加重最低本
    刑（最高法院108年度台上字第338號判決意旨參照），本案
    依被告累犯及犯罪情節，並無上開情事，自無從依上開解釋
    意旨裁量不予加重最低本刑。
二、爰審酌被告不思以正當途徑賺取所需，竟竊取他人之物，顯
    然缺乏對他人財產權應予尊重之觀念，所為實有不該，考量
    被告所竊得之冷氣機1組（含室內機與室外機）及電視機1臺
    均已發還告訴人，有贓物認領保管單1紙（110年度偵字第28
    52號卷第95頁）在卷為憑，惟被告迄今尚未賠償告訴人熱水
    器遭竊之損害，兼衡告訴人遭竊之財物價值，被告於本院審
    理時自述為國中畢業之智識程度，擔任水泥工、日薪新臺幣
    2000元之經濟狀況，及未婚、未育有子女，父母均已過世、
    目前獨居之生活狀況（本院卷第115頁）暨犯後於警詢、偵
    訊及本院審理時均坦承犯行之態度及公訴檢察官具體求刑之
    意見（本院卷第116頁）等一切情狀，量處如主文所示之刑
    。
三、沒收部分：
　㈠按犯罪所得，屬於犯罪行為人者，沒收之，於全部或一部不
    能沒收或不宜執行沒收時，追徵其價額，犯罪所得已實際合
    法發還被害人者，不予宣告沒收或追徵，刑法第38條之1第1
    項前段、第3項、第5項分別定有明文。
　㈡查被告所竊得之熱水器1個、冷氣機1組（含室內機與室外機
    ）及電視機1臺，均係被告之犯罪所得，其中冷氣機1組及電
    視機1臺已實際合法發還告訴人，有如前述，故均不予宣告
    沒收或追徵；至熱水器1個則尚未返還告訴人，業據被告於
    本院審理時供陳在卷（本院卷第114頁），應依刑法第38條
    之1第1項前段諭知沒收，因未據扣案，並依同條第3項規定
    ，諭知於全部或一部不能沒收或不宜執行沒收時，追徵其價
    額。
　㈢另被告持以犯本案竊盜犯行之鐵條並未扣案，且被告供稱係
    於行竊地點附近撿拾、已經不見了等語（本院卷第114頁）
    ，卷內復無證據證明該鐵條屬於被告所有，爰不宣告沒收或
    追徵，併此敘明。
四、依刑事訴訟法第273條之1第1項、第299條第1項前段，判決
    如主文。
五、本判決書係依刑事訴訟法第310條之2準用同法第454條第1、
    2項製作，犯罪事實、證據及應適用之法條，並得引用檢察
    官起訴書之記載。如不服本件判決，得自判決送達之日起20
    日內，以書狀敘述理由，提起上訴。
本案經檢察官莊佳瑋提起公訴，檢察官楊岳都到庭執行職務。
中    華    民    國   110    年    12    月    28    日
                  刑事第四庭  法  官  紀雅惠
以上正本證明與原本無異。
如不服本判決應於收受判決後20日內向本院提出上訴書狀，並應
敘述具體理由（均應附繕本）。告訴人或被害人如對本判決不服
者，應具備理由請求檢察官上訴，其上訴期間之計算係以檢察官
收受判決正本之日期為準。
中    華    民    國   110    年    12    月    28    日
                              書記官  陳信全
附錄本案論罪科刑法條： 
中華民國刑法第321條
犯前條第1項、第2項之罪而有下列情形之一者，處6月以上5年以
下有期徒刑，得併科50萬元以下罰金：
一、侵入住宅或有人居住之建築物、船艦或隱匿其內而犯之。
二、毀越門窗、牆垣或其他安全設備而犯之。
三、攜帶兇器而犯之。
四、結夥三人以上而犯之。
五、乘火災、水災或其他災害之際而犯之。
六、在車站、港埠、航空站或其他供水、陸、空公眾運輸之舟、
    車、航空機內而犯之。
前項之未遂犯罰之。
附件：
臺灣苗栗地方檢察署檢察官起訴書
                                     110年度偵字第2852號
　　被　　　告　何宜達　
上列被告因竊盜案件，已經偵查終結，認應提起公訴，茲將犯罪
事實及證據並所犯法條分敘如下：
　　　　犯罪事實
一、何宜達意圖為自己不法之所有，基於竊盜犯意，於民國110
    年2月下旬某日，駕駛車牌號碼000-0000號自用小客車，至
    苗栗縣○○市○○街00巷0號黃必富老家，持客觀上可供兇器使
    用之鐵條（未扣案），破壞頂樓鐵窗、1樓後門喇叭鎖，侵
    入竊取熱水器1個、冷氣機1組(含室內機與室外機，已發還)
    、電視機1台（已發還），得手後載離，並將冷氣機1組、電
    視機1台分別寄放不知情之友人林燕謄、周永忠住處。嗣經
    黃必富發現遭竊報警處理，而查悉上情。
二、案經黃必富訴由苗栗縣警察局苗栗分局報告偵辦。
　　　　證據並所犯法條
一、上開犯罪事實，業據被告何宜達坦承不諱，核與證人即告訴
    人黃必富、林燕謄、周永忠、劉燕萍（告訴人鄰居）之證述
    相符，並有扣押筆錄、扣押物品目錄表、贓物認領保管單、
    現場照片在卷可參，被告罪嫌堪以認定。
二、核被告所為，係犯刑法第321條第1項第1款、第3款之加重竊
    盜罪嫌。被告前揭所竊得之財物，為其犯罪所得，請依刑法
    第38條之1第1項前段及第3項規定，宣告沒收之，於全部或
    一部不能沒收或不宜執行沒收時，宣告追徵其價額。
三、依刑事訴訟法第251條第1項提起公訴。
　　此　致
臺灣苗栗地方法院
中　　華　　民　　國　 110　　年　　5 　　月　　18　　日
                              檢察官  莊  佳  瑋
本件正本證明與原本無異
中　　華　　民　　國　 110　　年　　5 　　月　　20　　日
                              書記官  陳  倩  宜
附錄本案所犯法條全文 
中華民國刑法第321條
犯前條第 1 項、第 2 項之罪而有下列情形之一者，處 6 月以
上 5 年以下有期徒刑，得併科 50 萬元以下罰金：
一、侵入住宅或有人居住之建築物、船艦或隱匿其內而犯之。
二、毀越門窗、牆垣或其他安全設備而犯之。
三、攜帶兇器而犯之。
四、結夥三人以上而犯之。
五、乘火災、水災或其他災害之際而犯之。
六、在車站、港埠、航空站或其他供水、陸、空公眾運輸之舟、
    車、航空機內而犯之。
前項之未遂犯罰之。